Javier Fernández Molinari

Resumen

Con más de 4 años de experiencia práctica en desarrollo de software, tengo experiencia en JavaScript (incluido TypeScript), Java y C#, experimentado en diversos frameworks como Angular, React y Vue. Competente en metodologías ágiles como Scrum, he desempeñado roles clave en proyectos, modernizando operaciones bancarias con Angular 12 y Java 1.8, y contribuyendo a una consola de radar utilizando React en INVAP. Mis esfuerzos anteriores incluyen la creación de una aplicación extensa para la gestión de productos con Angular y Firebase, así como contribuciones al front-end en Vue y back-end en java 1.8 para AFIP, demostrando mis habilidades en desarrollo full-stack.

Resumen de habilidades

Competente en:

- JavaScript
- TypeScript
- Java 1.8
- Angular 2+,
- Vue
- React

- Bootstrap
- Angular Material 7
- Axios
- Spring boot
- Scrum

Languages

Español (nativo)

• Inglés(Upper Intermediate)

Experiencia Laboral

BAUFEST. Buenos Aires, Argentina

Jun. 2023 – Present

Sonftware Developer

• Participé en el desarrollo de una consola de radar en la empresa INVAP, utilizando React y Java 1.8, optimizando el rendimiento y la funcionalidad del sistema.

Sonftware Developer

Nov. 2022 – Jun. 2023

• Contribuí en la modernización de una aplicación de operaciones bancarias utilizando Angular 12 y Java 1.8, mejorando la funcionalidad de compra venta de divisas, creación de plazos fijos e información sobre cuentas.

GENTECH MAR DEL PLATA, Mar del Plata, Argentina

Apr., 2019 – Mar. 2022

Sonftware Developer

- Desarrollé integramente una aplicación para la gestión de productos utilizando Angular 11-12 y Firebase, optimizando el seguimiento de pedidos y las relaciones con proveedores..
- Initiated an e-commerce platform using Adobe XD and Angular 11, enhancing the user experience and interface design.

Administración Federal de Ingresos Públicos (AFIP), Buenos Aires, Argentina Set. 2021 – Nov. 2022

Sonftware Developer

- Contribuí en el desarrollo de una aplicación para facturación de ventas simples, implementando varias pantallas, utilizando Vue 3.
- Tuve un ral protagónico en la creación de una aplicación para consultas de emisión de comprobantes, desarrollando pantallas front-end utilizando Vue 2, y los microservicios correspondientes al back-end con Java 8, Hibernate y Spring Boot.

Education

Universidad Nacional de Mar del Plata, Mar del Plata, Argentina. Ingeniería Electrónica, Mar. 1998 – Abr. 2005.

Universidad Nacional de Quilmes, Quimes, Argentina. Maestría en Ciencia, Tecnología y Sociedad, Abr. 2006 – Dic. 2007.